臺灣屏東地方法院刑事判決　　　　　　100年度簡上字第113號
上　訴　人　周水
即　被　告
上列上訴人即被告因竊盜案件，不服本院100 年度簡字第716 號
中華民國100 年5 月20 日第一審簡易判決（聲請簡易判決處刑
案號：99年度偵字第9800號），提起上訴，本院管轄之第二審合
議庭判決如下：
    主  文
上訴駁回。
    事  實
一、周水於民國97年間因竊盜案件，經本院以97年度簡字第445
    號判決處有期徒刑5 月確定，於97年10月24日縮短刑期執行
    完畢。詎周水仍不知悔改，竟意圖為自己不法之所有，於99
    年10月25日中午12時20分許，騎乘腳踏車至屏東縣屏東市光
    武三巷35號對面姜培雄經營之資源回收場空地內，認有機可
    乘，徒手竊取姜培雄所有置於該回收場空地內之鋁門1 個、
    鋁窗2 個，得手後，將上開所竊之物綑綁於其所騎乘之腳踏
    車後座，欲變賣換取現金花用。嗣於同日中午12時30分許，
    周水騎乘腳踏車，行經屏東縣屏東市○○路219 號前時，因
    形跡可疑，經警盤查始悉上情。並扣得上開鋁門1 個、鋁窗
    2 個（均已領回）。
二、案經屏東縣政府警察局屏東分局報告臺灣屏東地方法院檢察
    署檢察官偵查後聲請逕以簡易判決處刑。
    理  由
壹、證據能力方面：
    按傳聞法則之重要理論依據，在於傳聞證據未經當事人之反
    對詰問予以核實，乃予排斥，惟若當事人已放棄對原供述人
    之反對詰問權，於法院審判時表明同意該等傳聞證據可作為
    證據，基於證據資料愈豐富，愈有助於真實發現之理念，並
    貫徹刑事訴訟法修法加重當事人進行主義之精神，確認當事
    人對於證據能力有處分權之制度，傳聞證據經當事人同意作
    為證據，法院認為適當者，亦得為證據。本件檢察官、上訴
    人即被告（下稱被告）周水於本院言詞辯論終結前，對於卷
    附具有傳聞證據性質之證據，均已知其情，然未聲明異議，
    本院復斟酌各該證據並非非法取得，亦無證明力明顯過低之
    情形，以之作為證據，應屬適當，是依刑事訴訟法第159 條
    之5 第1 項規定，應認該等證據均得採為證據。
貳、實體方面：
一、訊據被告固坦承有拿走前揭被害人之鋁門、鋁製紗窗，然辯
    稱伊沒有偷的意思云云；惟查，被告上揭竊取被害姜培雄上
    開物品之犯行，業據被害人即證人姜培雄指述綦詳，證人即
    被害人姜培雄並於本院審理中證稱：案發當時我沒有看到被
    告，是有一位警務人員突然打電話給我哥哥，說他在路上看
    到一個人載一些鋁門及鋁窗，他跟我哥哥說那些東西好像是
    我的，叫我趕到回收場，我到了回收場後，那些鋁門、鋁窗
    是我的。被告到那邊後，他自己承認是從那邊拿的等語（見
    本院卷第27頁）。是上開物品確為被告自被害人姜培雄經營
    之資源回收場內所竊得甚明，被告上述辯解，自不足採；此
    外復有扣押物品目錄表、贓物認領保管單及現場照片等在卷
    可稽，本件事證明確，被告犯行堪予認定。
二、核被告所為，係犯刑法第320 條第1 項之竊盜罪。原審審酌
    被告前已有竊盜前科，不思以己力賺取生活所需，任意竊取
    他人財物，惟慮及所竊得之物品價值不高，且所竊部分財物
    業據被害人領回，犯罪所生損害程度尚微等一切情狀，量處
    如主文所示之刑；並諭知如主文所示易科罰金之折算標準，
    其認事用法，均無不合，量刑亦屬妥適。被告上訴意旨空言
    指摘原審判決不當，顯無理由，應予駁回。
據上論斷，應依刑事訴訟法第455 條之1 第1 項、第3 項、第36
4 條、第368 條，判決如主文。
本案經檢察官潘國威到庭執行職務。
中    華    民    國   100     年    8     月   10    日
                  刑事第三庭  審判長 法  官   張世賢
                                     法  官   許嘉仁
                                     法  官   蕭筠蓉
以上正本證明與原本無異。
不得上訴。
中    華    民    國  100     年    8     月    10    日
                                     書記官  粘嫦珠
附錄本判決論罪科刑法條全文
中華民國刑法第320條第1項：
意圖為自己或第三人不法之所有，而竊取他人之動產者，為竊盜
罪，處5  年以下有期徒刑、拘役或 5 百元以下罰金。